臺灣高雄地方法院刑事判決　　　　　　　95年度訴字第3674號
公　訴　人　臺灣高雄地方法院檢察署檢察官
被　　　告　甲○○
上列被告因公共危險案件，經檢察官提起公訴（95年度偵字第20
902 號），本院判決如下：
    主  文
甲○○共同犯妨害公眾往來安全罪，處有期徒刑肆月，如易科罰
金，以新臺幣壹仟元折算壹日。
    事  實
一、犯罪事實：乙○○於民國95年7 月2 日凌晨2 時29分許，騎
    乘甲○○所有之車牌號碼H9G-889 號重型機車搭載甲○○，
    渠等與騎乘車牌號碼XC7-877 重型機車搭載李佳霖（另經檢
    察官為緩起訴處分）之姓名年籍均不詳綽號「偉仔」之男子
    、騎乘車牌號碼YB2-335 號重型機車之梁文中（另經檢察官
    為緩起訴處分）及另外數十名年籍姓名不詳之人共同基於以
    飆車方法壅塞道路並致生往來危險之犯意聯絡，組成數十部
    之飆車集團隊伍，沿高雄市○○○○○路由北向南行駛，再
    左轉進入班超路、崗山中街、公正路，復右轉進入瑞隆路、
    左轉進入武慶路，直至武慶路與三多路口，途中以60、70公
    里時速高速行駛、闖越紅燈、逆向行駛及佔據快、慢車道之
    方式壅塞路面，且乙○○、甲○○共同騎乘之上揭機車於左
    轉崗山中街後，並自對向車道逆向行駛斜切入順向車道尾隨
    飆車集團，後更以時速約60公里之速度高速行駛，致生該處
    人車往來之危險。嗣因員警尾隨在後錄影蒐證，為該飆車集
    團成員發現後四處逃竄，經警檢視錄影內容查出甲○○所有
    車牌號碼H9G-889 號重型機車而循線查悉上情。
二、案經高雄市政府警察局前鎮分局報請臺灣高雄地方法院檢察
    署檢察官偵查起訴。
    理  由
壹、程序部分（含本案證據能力之認定）：
一、按被告以外之人於偵查中向檢察官所為陳述，除顯有不可信
    之情況者外，得為證據，刑事訴訟法第159 條之1 第2 項定
    有明文。偵查中對被告以外之人所為之偵查筆錄，或被告以
    外之人向檢察官所提之書面陳述，性質上均屬傳聞證據。惟
    現階段刑事訴訟法規定檢察官代表國家偵查犯罪、實施公訴
    ，依法其有訊問被告、證人及鑑定人之權，證人、鑑定人且
    須具結，而實務運作時，檢察官偵查中向被告以外之人所取
    得之陳述，原則上均能遵守法律規定，不致違法取供，其可
    信度極高，自得為證據。經查，本件證人即警員李坤原於檢
    察官偵查中所為之證述，性質上雖屬傳聞證據，惟係偵查中
    向檢察官所為之證述，並經具結，且無顯有不可信之情況，
    衡諸上開規定，自具有證據能力。
二、次按被告以外之人（包括證人、鑑定人、告訴人、被害人及
    共同被告等）於審判外之陳述雖不符刑事訴訟法第159 條之
    1 至之4 之規定，而經當事人於審判程序同意作為證據，法
    院審酌該言詞陳述或書面陳述作成時之情況，認為適當者，
    亦得為證據；當事人、代理人或辯護人於法院調查證據時，
    知有刑事訴訟法第159 條第1 項不得為證據之情形，而未於
    言詞辯論終結前聲明異議者，視為有前項之同意，同法第15
    9 條之5 定有明文。立法意旨在於傳聞證據未經當事人之反
    對詰問予以核實，原則上先予排除。惟若當事人已放棄反對
    詰問權，於審判程序中表明同意該等傳聞證據可作為證據；
    或於言詞辯論終結前未聲明異議，基於尊重當事人對傳聞證
    據之處分權，及證據資料愈豐富，愈有助於真實發見之理念
    ，且強化言詞辯論主義，使訴訟程序得以順暢進行，上開傳
    聞證據亦均具有證據能力。經查，共同被告乙○○於警詢中
    所為陳述、員警所出具之查證報告，其性質雖屬傳聞證據，
    且查無符合同法第159 條之1 至之4 等前4 條之情形，然上
    開警詢筆錄內容及查證報告，業經本院審理時予以提示並告
    以要旨，且各經檢察官及被告等人表示意見，當事人已知上
    述筆錄內容及查證報告乃傳聞證據，且均未於言詞辯論終結
    前對該筆錄內容及查證報告異議，依上開規定，已擬制同意
    其有證據能力，本院審酌上開筆錄及查證報告作成時之情況
    ，亦無不當情形，認為以之作為本案之證據亦屬適當，是共
    同被告乙○○於警詢時之陳述、警員所出具之查證報告，均
    具有證據能力。
貳、實體部分：
一、訊據被告甲○○矢口否認有上開公共危險犯行，並辯稱：我
    與乙○○當日是共同騎乘機車到高雄市去吃東西，剛好與飆
    車族同一方向行駛，而且我們也有往旁邊停，與飆車族沒有
    犯意聯絡云云。然查：
  (一)車牌號碼H9G-889 號重型機車為被告所有，且被告於95年7
    月2 日凌晨2 時29分許，有乘坐乙○○所騎乘車牌號碼H9G-
    889 號重型機車行經高雄市○○路、班超路、崗山中街等情
    ，業據被告於警詢、本院審理時坦承在卷（見警一卷第5 頁
    、本院卷第96頁），核與共同被告乙○○於警詢中陳述之情
    相符（見警一卷第7 至9 頁），並有車籍作業系統─集中查
    詢基本詳細資料1 份附卷可稽（見警一卷第25頁）。
  (二)又本案係經警員李坤原、郭濬松等2 人於95年7 月2 日0 時
    至6 時執行「防制危險駕車」專案勤務，於同日2 時29分許
    ，在瑞隆路與凱旋路口發現一群青少年騎乘機車車隊，以時
    速約60公里以上速度，由凱旋三路闖紅燈通過一心一路口，
    沿凱旋四路（北向南）佔用快、慢車道競駛、壅塞道路，警
    員立即尾隨錄影蒐證，該車隊行經凱旋、籬仔內路口闖紅燈
    左轉班超路，又於班超路與凱旋四路口闖紅燈，往班超路段
    佔道行駛，其中發現有幾部機車車牌用口罩及膠帶遮蔽，而
    該車隊又左轉崗山中街（西向東），再左轉公正路，紅燈右
    轉瑞隆路（西向東），左轉武慶路沿途佔用道路競駛，並在
    武慶路與瑞北路口逆向行駛，至與永豐路交會口時四處逃竄
    ，最後於武慶路與三多路口逃逸，後經警檢視蒐證錄影內容
    而查出被告所有之車牌號碼H9G-889 號重型機車等情，有警
    員李坤原、郭濬松之查證報告1 份、照片5 幀（見警一卷第
    20至24頁）在卷可佐。是上開飆車集團有高速行駛、闖越紅
    燈、逆向行駛及佔據快、慢車道等行為，客觀上已足生往來
    交通危險，自堪以認定。
  (三)被告雖辯稱：我與乙○○當日是共同騎乘機車到高雄市去吃
    東西，剛好與飆車族同一方向行駛，而且我們也有往旁邊停
    ，與飆車族沒有犯意聯絡云云。惟查：
  １、警員李坤原、郭濬松是在一心路、凱旋路口開始跟拍該群
      飆車族，跟到班超路要左轉崗山中街，發現「車牌號碼H9
      G-889 號該部機車是跟著飆車族在班超路左轉崗山中街」
      ，當時車速約50、60公里，且佔據對向車道行駛，被告坐
      於車後，被告有轉頭過來看，發現警員在跟拍，才將車速
      減慢，慢慢騎到旁邊的，警員蒐證完畢之後，再往前蒐證
      其他機車等情，業據證人即警員李坤原於檢察官偵查中結
      證明確在卷（見偵一卷第9 、10頁偵訊筆錄）。
  ２、警員前揭所蒐證錄影內容中，騎乘車牌號碼H9G-889 號重
      型機車之人是乙○○，後座確係被告等情，業據共犯乙○
      ○於警詢中陳述在卷（見警一卷第8 頁），且為被告於警
      詢中所坦認（見警一卷第5 頁）。經本院當庭勘驗上開蒐
      證錄影內容，結果略以：(1)95年7 月2 日凌晨2 時29分3
      秒：警方於凱旋四路與一心路口發現一群飆車族沿凱旋路
      北往南方向行駛，聚集在快車道上，遂跟隨在後沿路蒐證
      ；(2)凌晨2 時29分25秒：飆車族闖紅燈左轉班超路，約有
      8-10部機車同時左轉，左轉後聚集在班超路整個車道上；
      (3)凌晨2 時29分42秒：警方攝得最近之2 部機車車牌，分
      別為XC7-877 、XW-596，畫面中幾部機車以口罩遮住車牌
      ，警方再繼續往前追蹤；(4)凌晨2 時30分8 秒：飆車族左
      轉崗山中街，警車靠得很近（此時畫面中約有8- 10 部機
      車同時左轉）；(5)凌晨2 時30分17秒：警車左轉崗山中街
      時，警員即認出其中1 部車為乙○○與被告共同騎乘之H9
      G- 889，警車完成左轉後，出現乙○○與被告從崗山中街
      之對向車道斜切入順向車道之畫面（此時至少有約3 部機
      車在旁）；(6)凌晨2 時30分25秒：警車靠近攝得H9G-889
      號機車車牌，此時（即25秒）乙○○與被告開始加速行駛
      ，據員警指稱，速度約有60公里，但乙○○與被告此時已
      脫離飆車族車隊，單獨行駛；(7)凌晨2 時30分45秒：乙○
      ○與被告開始減速往旁邊靠；(8)凌晨2 時30分55秒：乙○
      ○與被告被警方追上拍攝車牌，警方遂繼續追逐其他飆車
      族等情，有本院筆錄1 份在卷可稽（見本院卷第53頁）。
  ３、是由上開案發時蒐證錄影內容之勘驗結果及警員李坤原上
      開目擊證述可知，乙○○與被告所共同騎乘之車牌號碼H9
      G-889 號機車，於看到飆車族時，並未立即閃避或往路旁
      停靠，而是「跟著飆車族在班超路左轉崗山中街」，已與
      一般人遇飆車族所為明顯不同。其次，由畫面中被告左轉
      後從崗山中街對向車道斜切入順向車道可知，被告確有佔
      據對向車道行駛（即逆向行駛）之行為。再者，乙○○與
      被告共同騎乘車牌號碼H9G-889 號重型機車從崗山中街之
      對向車道斜切入順向車道後，乙○○與被告尚加速以時速
      約50、60公里之車速高速行駛，係之後被告轉頭發現警員
      在跟拍，才將車速減慢，慢慢騎到路旁，顯非如被告所辯
      係發現飆車族後立即閃避停靠路旁。此外，被告與乙○○
      若非共同參與飆車，何以在左轉班超路後，警方靠近時，
      尚與飆車族同方向行駛並加速行駛逃逸，直至發現警員跟
      拍，始減速騎到路旁？自堪認被告上開所辯：我們是剛好
      與飆車族同一方向行駛，而且我們也有往旁邊停，與飆車
      族沒有犯意聯絡云云，為犯後卸責之詞，不足採信。
  (四)綜上所述，被告上開所辯，為犯後卸責之詞，不足採信，其
    有事實欄所載犯行，事證明確，犯行堪以認定。
二、按刑法第185 條第1 項之公共危險罪，所謂致生往來之危險
    ，只須發生危險為已足，不以發生實害為必要。被告與共犯
    乙○○及騎乘車牌號碼YB2-335 號重型機車之梁文中暨其他
    數十名姓名年籍不詳之人分乘數十部機車，高速行駛、闖越
    紅燈、逆向行駛及佔據快、慢車道，客觀上已足生往來交通
    危險，核被告所為，係犯刑法第185 條第1 項妨害公眾往來
    安全罪。被告與共犯乙○○及騎乘車牌號碼YB2-335 號重型
    機車之梁文中暨其他數十名姓名年籍不詳之人間，互有犯意
    之聯絡及行為之分擔，為共同正犯。爰審酌被告前無犯罪前
    科紀錄，有臺灣高等法院被告前案紀錄表1 份在卷可按，其
    與乙○○共同騎乘機車與其他飆車族在市區道路高速行駛、
    逆向行駛等方式集體飆車，嚴重危害道路交通往來之安全，
    且警方為取締飆車行為，常需動用大批優勢警力來遏阻，增
    加不少社會成本，另衡被告犯後否認犯行，尚乏知錯悔改之
    意及其犯罪之動機、目的、手段、智識程度高職肄業、生活
    狀況等一切情狀，量處如主文所示之刑，並諭知易科罰金之
    折算標準，以資懲戒。
三、共犯乙○○部分認罪坦承犯行，前經本院於96年2 月7 日先
    行審結，併予敘明。
據上論斷，應依刑事訴訟法第299 條第1 項前段，刑法第28條、
第185 條第1 項、第41條第1 項前段，刑法施行法第1 條之1 第
1 項、第2 項前段，判決如主文。
本案經檢察官丙○○到庭執行職務。
中　　華　　民　　國　　96　　年　　6　 　月　   6  　日
                  鳳山刑事第一庭審判長法  官  黃三友
                                      法  官  陳盈吉
                                      法  官  林永村
以上正本證明與原本無異。
如不服本判決，應於送達後10日內，向本院提出上訴狀。
中　　華　　民　　國　　96　　年　　6 　　月　　 6　　日
                                      書記官  李祥銘
附錄法條：
中華民國刑法第185條
(妨害公眾往來安全罪)
損壞或壅塞陸路、水路、橋樑或其他公眾往來之設備或以他法致
生往來之危險者，處5 年以下有期徒刑，拘役或500 元以下罰金
。
因而致人於死者，處無期徒刑或7 年以上有期徒刑。致重傷者，
處3 年以上10年以下有期徒刑。
第1 項之未遂犯罰之。
